臺灣高雄地方法院民事判決
111年度雄小字第2479號
原      告  台新國際商業銀行股份有限公司

法定代理人  尚瑞強  
訴訟代理人  林佑儒  
被      告  謝欣成地政士即徐泰森之遺產管理人

上列當事人間返還借款事件，本院於民國111年9月28日言詞辯論
終結，判決如下：
    主      文
原告之訴駁回。
訴訟費用新臺幣貳仟柒佰陸拾元由被告負擔。
    事實及理由
一、原告主張：訴外人徐泰森於民國91年5月間向原告申辦信用
    卡（卡號0000000000000000）使用，依約徐泰森得持卡至特
    約商店簽帳消費，但應於當期繳款截止日前全部清償，若有
    消費帳款未於繳款截止日前繳清，餘款自入帳日起以週年利
    率20% 計算循環信用利息。詎徐泰森未依約履行繳款義務，
    迄於111年2月13日，尚積欠本金新臺幣（下同）68,742 元
    及利息。嗣徐泰森於105 年3 月25日死亡，並由臺灣嘉義地
    方法院（下稱嘉義地院）選任被告擔任被繼承人徐泰森之遺
    產管理人，則被告應於管理被繼承人徐泰森之遺產範圍內就
    被繼承人徐泰森之債務負清償責任，爰依信用卡契約及繼承
    之法律關係提起本訴。並聲明：被告應給付原告68,742元，
    及自106年3月7日起至清償日止，按年息15%計算之利息。
二、被告則以：徐泰森於96年2月起即未依約繳款，顯見當時即
    可請求給付本金及利息，竟於超過15年始向法院聲請核發支
    付命令，被告自得主張時效抗辯而拒絕給付等語置辯。
三、本院之判斷：
　㈠按請求權，因十五年間不行使而消滅。但法律所定期間較短
    者，依其規定；利息、紅利、租金、贍養費、退職金及其他
    一年或不及一年之定期給付債權，其各期給付請求權，因五
    年間不行使而消滅；消滅時效，自請求權可行使時起算；主
    權利因時效消滅者，其效力及於從權利，民法第125條、第1
    26條、第128條前段、第146條前段定有明文。又按從權利以
    主權利之存在為前提，原則上與主權利同其命運，故主權利
    之移轉或消滅，其效力原則上及於從權利。債權請求權如已
    罹於時效而消滅，則其利息請求權，雖尚未罹於時效，亦應
    隨同消滅，此觀民法第146條之規定甚明（最高法院69年度
    台上字第4163號民事判決要旨，最高法院99年度第5次民事
    庭會議決議參照）。
　㈡原告主張徐泰森向其申辦信用卡使用，尚積欠前揭款項未為
    給付等情，業據其提出信用卡申請書、帳務查詢明細等件為
    證，固可信為真實。惟徐泰森自向原告申辦信用卡之日起至
    96年1月止，於每期帳單繳款截止日前均有繳納1,000元至94
    ,000元不等之金額，徐泰森最後一次之繳費係於96年1月，
    有帳單明細表在卷可稽，揆諸前開說明，原告之消費借貸請
    求權、利息及違約金請求權，自應自繳費次月即96年2月起
    重新分別起算15、5、15年，分別算至111年1月、101年1月
    、111年1月消滅時效完成。原告遲至111年3月始向本院聲請
    對被告核發支付命令，有支付命令聲請狀上之電子遞狀日、
    收據為憑，原告既未舉證有何時效中斷事由，其就借款本金
    之請求權，已罹於15年時效，經被告為時效抗辯而消滅，效
    力亦及於此所生之利息。從而，被告抗辯借款本金及利息債
    權之請求權已罹於時效而拒絕給付，應屬有據。
四、綜上，原告依現金卡契約請求被告給付68,742元，及自106
    年3月7日起至清償日止，按年息15%計算之利息，為無理由
    ，應予駁回。
五、本件事證已臻明確，兩造其餘攻防及證據，核與判決結果不
    生影響，爰不逐一論述。
六、訴訟費用負擔依據：民事訴訟法第78條。依職權確定訴訟費
    用額為2,760元（第一審裁判費），由原告負擔。
中　　華　　民　　國　　111 　年　　9 　　月　　30　　日
                    高雄簡易庭　法　官  張茹棻
以上正本係照原本作成。
民事訴訟法第436條之24第2項：對於本判決之上訴，非以違背法
令為理由，不得為之。
如對本判決上訴，須於判決送達後20日內向本院提出上訴狀，並
須表明原判決所違背之法令及其具體內容與依訴訟資料可認為原
判決有違背法令之具體事實之上訴理由。（均須按他造當事人之
人數附繕本）
中　　華　　民　　國　　111 　年　　9 　　月　　30　　日
                                書記官  黃振祐